【裁判字號】    99,抗,215
【裁判日期】    991011
【裁判案由】    本票裁定
【裁判全文】
臺灣板橋地方法院民事裁定               99年度抗字第215號
抗  告  人  甲○○
相  對  人  郭騏瑋即捷皇企業社
上列抗告人因與相對人間本票裁定事件，對於中華民國99 年8月
9日本院99 年度司票字第3706號裁定提起抗告，本院裁定如下：
    主  文
抗告駁回。
抗告程序費用新台幣壹仟元由抗告人負擔。
    理  由
一、按執票人向本票發票人行使追索權時，得聲請法院裁定後強
    制執行，票據法第123 條定有明文。又本票執票人依上開法
    條之規定，此項聲請之裁定及抗告法院之裁定，僅依非訟案
    件程序，以審查強制執行許可與否，並無確定實體上法律關
    係存否之效力，如發票人就票據債務之存否有爭執時，應由
    發票人提起確認之訴，以資解決（最高法院56年台抗字第71
    4號、57年台抗字第76號判例意旨參照）。
二、抗告意旨略以：伊戶籍設於台中市，且於系爭本票上亦有記
    載台中市戶籍地址，依法應由台灣台中地方法院管轄，執票
    人逕以向本院聲請本票裁定，管轄權自有錯誤，伊係於民國
    99 年6月23日突遭四名不明人士強押離開環南工地，並強逼
    伊簽立系爭本票，伊提出刑事告訴後，從未與相對人直接碰
    面，相對人既明知其已涉犯刑法，且遭伊提出刑事告訴，絕
    無可能向伊提示系爭本票要求付款，系爭本票既未經提示，
    自應駁回其聲請，請依法將原裁定廢棄等語。按本票未載發
    票地者，以發票人之營業所、住所或居所所在地為發票地；
    未載付款地，以發票地為付款地，票據法第120條第4、5項
    定有明文。又票據法第123條所定執票人就本票聲請法院裁
    定強制執行事件，由票據付款地之法院管轄，非訟事件法第
    194條亦有規定。經查，抗告人於系爭本票發票人地址欄記
    載「台中市○○路○段665巷22號及臺北縣蘆洲市○○路110
    巷16號14樓之1」，未載付款地，依形式上觀察，足認上開
    二址為抗告人之住所或居所，而本院為臺北縣蘆洲市○○路
    110巷16號14樓之1之管轄法院，故就系爭聲請本票裁定事件
    有管轄權，堪予認定。抗告人另辯稱：伊係遭脅迫簽立系爭
    本票，及系爭本票未經提示云云，縱令屬實，亦係屬實體上
    法律關係之爭執，依首開說明，應另循訴訟程序解決，尚非
    本件非訟程序所得審究，本件抗告為無理由，應予駁回。
三、據上論結，本件抗告為無理由，依非訟事件法第46條、第21
    條第2 項、第24條第1 項，民事訴訟法第495 條之1 第1項
    、第449 條第1 項、第78條，裁定如主文。
中    華    民    國    99    年    10    月    11    日
                  民事第三庭    法  官  陳映如
右正本證明與原本無異。
本裁定不得抗告。
中    華    民    國    99    年    10    月    13    日
                                書記官  林勁丞

司法院資訊處製作；財團法人民間司法改革基金會備份。
